【裁判字號】    99,智簡附民,6
【裁判日期】    990730
【裁判案由】    違反商標法附帶民訴
【裁判全文】
臺灣臺北地方法院刑事附帶民事訴訟判決
原      告  甲○○○○○○○○○公司
            LOUIS VU.
代  表  人  張學謙Peter.
訴訟代理人  吳佩玲律師
            謝樹藝律師
被      告  乙○○
上列當事人間因本院99年度智簡字第76號違反商標法案件，經原
告提起附帶民事訴訟，本院於民國99年7月19日言詞辯論終結，
判決如下：
    主      文
被告應給付原告新臺幣貳拾陸萬伍仟元及自民國九十九年七月十
四日起至清償日止，按週年利率百分之五計算之利息。
被告應立即停止並不得再使用如附件所示之註冊商標於所指定之
商品上。
被告應將本件判決書之標題、案號、當事人、案由及主文之內容
，以十四公分乘以五公分之版面、十號細明體字體登載於中國時
報全國版報頭下壹日。
原告其餘之訴駁回。
本判決第一項得假執行。
原告其餘假執行之聲請駁回。
    事實及理由
壹、程序部分：
一、本件原告為外國法人，故本件性質上係屬涉外民事事件。就
    涉外民事事件之國際管轄權，現行法律雖無明文，惟被告為
    中華民國人民，且原告主張被告係於我國境內從事侵害其商
    標權之不法行為，而依據侵權行為之法律關係提起本訴，參
    酌我國民事訴訟法第15條第1項規定：「因侵權行為涉訟者
    ，得由行為地之法院管轄」之意旨，應認對於行為地發生於
    我國境內之涉外侵權事件，我國法院即具有國際管轄權，是
    以本院就本件訴訟自有管轄權。又按關於由侵權行為而生之
    債，依侵權行為地法，涉外民事法律適用法第9條第1項前段
    定有明文，本件原告主張被告之侵權行為既係發生在我國境
    內，依上開規定，即應適用中華民國法律為其裁判之準據法
    ，核先敘明。
二、按訴狀送達後，原告不得將原訴變更或追加他訴。但擴張或
    減縮應受判決事項之聲明者，不在此限。民事訴訟法第255
    條第1項第3款定有明文。經查，原告起訴係請求被告應給付
    原告新臺幣（下同）85萬元，自訴狀善本送達之翌日起至清
    償日止，按週年利率百分之5計算之利息，嗣於民國99年7月
    19 日本院言詞辯論期日變更聲明請求42萬5千元及其法定遲
    延利息，其餘聲明不變（見99年度智簡附民第6號卷第13頁
    ），核屬減縮應受判決事項之聲明，揆諸前開規定，尚無不
    合，應予准許。
貳、實體部分：
一、原告主張：
（一）原告甲○○○○○○○○○公司，素以設計製作標有LV等
      各種商標商品著稱，相關商品引領時尚流行，迄今已150
      年，深受消費者大眾之信賴和喜愛，早已成為精品界之領
      袖。原告所有如附件之商標早已在世界各國取得商標註冊
      ，在中華民國亦早已登記註冊並取得商標專用權，足以使
      商品之相關消費者認識其為表彰商品之標識，並藉以與他
      人之商品相別，為世界著名之商標。
（二）被告明知如附件所示之商標圖樣業經原告向經濟部智慧財
      產局申請註冊而獲得商標專用權，現仍在專用期間內，任
      何人未經商標專用權人之同意或授權，不得於同一商品使
      用相同與此等註冊商標商品，或將此商品陳列及販賣。詎
      被告竟基於販賣仿冒商標商品之犯意，於該商標專用期間
      內，未經商標專用權人同意獲授權，自98年10月15日起至
      99年2月6日期間，在臺北市中山區○○○路○段15之13 號
      經營之「依閣」商店，向前來兜售之真實姓名、年籍不詳
      、綽號「小紅」之女子，以每條20元至1000元不等之價格
      ，購入仿冒「LV」商標商品後，即在上開「依閣」商店內
      ，以每件50元至1650元之價格，販賣予不特定人牟利。嗣
      於99年2月6日下午5時57分許，為警至上址執行搜索查獲
      ，並扣得仿冒商標商品共計119件，其中仿冒「LV」商標
      商品則有鑰匙圈4個、耳環8副、髮夾2個、零錢包1個、皮
      帶2條。被告之行為侵害原告商標專用權並損害消費大眾
      之權益，以牟取不法利益，業臻明確。
（三）本件請求被告給付42萬5千元之法律依據、計算方式：按
      商標法第61條第1項規定：「商標權人對於侵害其商標權
      者，得請求損害賠償，並得請求排除其侵害；有侵害之虞
      得請求防止之。」同法第63條第1項第3款規定:「商標權
      人請求損害賠償時，得就所查獲侵害商標商品之零售單價
      500倍至1500倍之金額，計算其損害。」經查，被告自承
      其零售單價為50元至1650元。準此，以被告之平均售價
      850元，乘以500倍為本件原告請求損害賠償金額之計算依
      據，原告爰依法向被告請求42萬5千元元（850元500倍
      ＝42萬5千元，原告原起訴主張以1000倍計算，於審理時
      改以500倍計算，減縮請求為42萬5千元）之損害賠償為訴
      之聲明第1項之請求。又依商標法第64條規定:「商標權人
      得請求由侵害商標權者負擔費用，將侵害商標權情事之判
      決書內容全部或一部登載新聞紙。」，爰依商標法第61條
      第1項、第63條第3款、第64條規定，提起本件訴訟等語。
（五）原告並聲明：
    1.被告應給付原告42萬5千元及自起訴狀繕本送達之翌日起
      至清償日止，按週年利率百分之5計算之利息。
    2.被告應立即停止並不得再使用如附件所示之註冊商標於所
      指定之使用商品上。
    3.被告應將本件民事判決之一部（包括標題、案號、當事人
      、代理人、案由、主文），以14公分乘5公分之版面、10
      號細明體字體登載於中國時報全國版報頭下1日。
    4.第1項請求，原告願供擔保請准宣告假執行。
    5.訴訟費用由被告負擔。
二、被告則以：被告坦承上開販賣仿冒如附件所示商標商品之事
    實，惟請求金額單價太高，被告無資力負擔等語抗辯，並聲
    明求為判決：駁回原告之訴。
三、按附帶民事訴訟之判決，應以刑事訴訟判決所認定之事實為
    據，刑事訴訟法第500條前段定有明文。本件原告主張上揭
    被告販賣仿冒如附件所示原告商標之商品，致侵害原告商標
    權之事實，業經本院以被告乙○○犯商標法第82條之非法販
    賣侵害商標權之商品罪，而以99年度智簡字第76號刑事判決
    判處有期徒刑3月在案，有該案刑事簡易判決書在卷可按，
    且為被告所不爭執，是原告主張之事實，應堪信為真實。
四、又按商標權人對於侵害其商標權者，得請求損害賠償；商標
    權人請求損害賠償時，得就查獲侵害商標權商品之零售單價
    500倍至1500倍之金額請求賠償，商標法第61條第1項前段、
    第63條第1項第3款前段分別定有明文。經查，原告雖主張被
    告自承其販賣仿冒原告商標商品案件之零售單價多介於50元
    至1650元之間，爰以上開價格之均價850元，作為本件被告
    販售商品之價格。然查，被告於偵查中所自承販賣「1650」
    元之仿冒商品，乃指其同時販賣之其他廠牌而非原告之商品
    售價而言，此觀諸被告於警詢中所自承之售價一覽表（見99
    年度偵字第9279號卷第17頁）即可知，是原告此部分容有誤
    會。另本件查獲被告販售之仿冒LV耳環8件、鑰匙圈4件、髮
    夾2件、零錢包1件、皮帶2件等共17件飾品，並於中山北路3
    段人潮眾多處販售之情節，任原告主張以零售價格之500倍
    計算，尚屬適當。另原告為警查扣之物品共5種，零售單價
    各不相同（詳如上述被告於警詢中所自承之售價一覽表），
    自應分別計算，原告一律以均價計算亦非妥適。準此計算，
    仿冒LV耳環共查獲8件，以上訴人所自承之售價200元計算，
    500倍即為10萬元，然因此部分僅查獲8件，尚非甚多，且被
    告之最低售價僅為200元，賠償10萬稍嫌過鉅，爰依商標法
    第63條第2項規定，酌減至7萬；仿冒鑰匙圈共查獲4只，以
    被告所自承之售價250元計算，500倍即為12萬5千元。然因
    此部分係查獲4只，數量尚非甚鉅，且被告之售價為250元，
    因認賠償12萬5千元稍嫌過鉅，爰依商標法第63條第2項規定
    ，酌減至6萬元；仿冒髮夾共查獲2件，以被告所自承之售價
    50元計算，500倍即為2萬5千元。然因此部分僅查獲2件，尚
    非甚多，且被告之最低售價僅為50元，賠償2萬5千元稍嫌過
    鉅，爰依商標法第63條第2項規定，酌減至1萬5千元；仿冒
    零錢包僅查獲1件，以被告所自承之售價490元計算，500倍
    即為24萬5千元。然因此部分僅查獲1件，賠償24萬5千元顯
    屬過鉅，爰依商標法第63條第2項規定，酌減至5萬元；仿冒
    皮帶共查獲2只，以上訴人所自承之售價860元計算，500倍
    即為43萬元。然因此部分僅查獲2件，賠償43萬元亦屬過鉅
    ，爰依商標法第63條第2項規定，酌減至7萬元；綜上，本件
    原告所得請求之賠償額部分即為50萬元（7萬元＋6萬元＋1
    萬5千元＋5萬元＋7萬元＝26萬5千元）。逾此部分之請求，
    不能准許。又給付無確定期限者，債務人於債權人得請求給
    付時，經其催告而未為給付，自受催告時起，負遲延責任；
    遲延之債務，以支付金錢為標的者，債權人得請求依法定利
    率計算之遲延利息，民法第229條第2項、第233條第1項前段
    分別定有明文。
    本件損害賠償之給付無確定期限，故而原告請求被告給付自
    刑事附帶民事訴訟起訴狀繕本送達翌日即99年7月14日起至
    清償日止，按週年利率百分之5計算之利息，即屬有據。
五、復按商標權人對於侵害其商標權者，得請求損害賠償，並得
    請求排除其侵害；有侵害之虞者，得請求防止之。商標法第
    61條第1項定有明文。本件被告既有侵害原告所有如附件所
    示之商標權，請求被告立即停止並不得再使用如附件所示之
    註冊商標於所指定之商品上，即屬有據。
六、末按商標權人得請求由侵害商標權者負擔費用，將侵害商標
    情事之判決書內容全部或一部登載於新聞紙，商標法第64條
    固有明文。此乃屬被害人請求為回復信譽之處分，其方法及
    範圍如何方為適當，法院應參酌被害人之請求及其身分、地
    位、被害程度等各種情事而為裁量。本院斟酌原告受侵害之
    商標乃著名商標，被告於其所經營之商店販售侵害原告商標
    權之仿冒商品，已減損原告之商譽及正常收益，以及查扣之
    仿冒商品數量非少，與被告侵害之情節及原告商標權所受侵
    害之程度，認原告依上開規定，請求被告負擔費用將本件刑
    事附帶民事訴訟判決之標題、案號、案由、當事人及主文內
    容，以14公分乘5公分之版面、10號細明體字體登載於中國
    時報全國版報頭下1日，應屬回復其商譽損害所必要，應予
    准許。至原告請求併刊登本判決之訴訟代理人部分則無必要
    ，不能准許。
七、綜上所述，原告依商標法第61條第1項、第63條第1項第3款
    、第64條規定，請求被告給付26萬5000元及自99年7月14日
    起至清償日止，按週年利率百分之5計算之利息，及被告應
    立即停止並不再使用如附件所示之註冊商標於所指定之商品
    上，與被告應將本件判決之標題、案號、案由、當事人及主
    文內容，以14公分乘5公分之版面、10號細明體字體登載於
    中國時報全國版報頭下1日，均有理由，應予准許；至於逾
    上開範圍之請求，為無理由，應予駁回。又訴訟費用並未在
    刑事訴訟法第491準用之列，應毋庸命當事人負擔，併此敘
    明。
八、本案事證已臻明確，兩造其餘主張、陳述暨攻擊防禦方法，
    經本院審酌後，認均與本案判斷結果無影響，毋庸再予一一
    論述，附此敘明。
九、本判決第1項所命被告給付之金額未逾50萬元，依民事訴訟
    法第389條第1項第5款規定，應依職權宣告假執行。至於原
    告敗訴部分，其假執行之聲請已失所附麗，應併予駁回。
據上論結，本件原告之訴一部有理由、一部無理由，依刑事訴訟
法第502條、第491條第10款、民事訴訟法第389條第1項第5款，
判決如主文。
中    華    民    國    99    年    7     月    30    日
                  刑事第十一庭法  官  顧正德
上正本證明與原本無異。
如不服本判決，應於送達後十日內向本院提出上訴狀。
                              書記官  郭錦賢
中    華    民    國    99    年    7     月    30    日

司法院資訊處製作；財團法人民間司法改革基金會備份。
